【裁判字號】    89,交簡上,38
【裁判日期】    891124
【裁判案由】    過失傷害
【裁判全文】
臺灣桃園地方法院刑事判決                        八十九年度交簡上字第三八號
    上  訴  人  臺灣桃園地方法院檢察署檢察官
    被      告  乙○○
右上訴人因被告過失傷害案件，不服本院中壢簡易庭八十九年一月二十八日八十九年
度壢交簡字第一０六號第一審簡易判決（起訴案號：八十八年度偵字第一三二一０號
），提起上訴，本院管轄之第二審地方法院合議庭判決如左：
    主  文
上訴駁回。
乙○○緩刑參年。
    事  實
一、乙○○於民國八十八年六月十二日晚間，駕駛Ｌ五－六０六九號（聲請書誤載為
    Ｉ五－六０六九號）自小客車，沿桃園縣中壢市○○○路往八德方向行駛。當日
    晚間九時許，乙○○駕駛上開自小客車，行經中壢市○○○路○段三八八號前設
    有行人穿越道之丁字路口時，原應注意汽車行近行人穿越道前，應減速慢行，遇
    有行人穿越時，無論有無交通警察指揮或號誌指示，均應暫停讓行人先行通過，
    且依當時天候晴、夜間有照明，路面乾燥無缺陷等情狀，亦無不能注意之情事，
    竟仍疏未注意，貿然前行，致撞及橫越該處行人穿越道之行人甲○○。甲○○因
    此受有左胸挫傷、左第五肋骨骨折等傷害。乙○○於肇事後，隨即向警方自首並
    接受裁判。
二、案經甲○○訴由桃園縣警察局中壢分局報請台灣桃園地方法院檢察署檢察官偵查
    起訴。
    理  由
一、訊據被告乙○○除辯稱：伊是在斑馬線前面撞到甲○○，不是在斑馬線上撞到的
    云云，餘均坦承不諱。經查，被告如何於右揭時地駕駛汽車，在行人穿越道上撞
    及告訴人甲○○之事實，迭經告訴人在警訊及偵審中指訴綦詳，並有道路交通事
    故調查報告表、現場及肇事後車輛照片共五張附卷可稽。而觀之現場照片，被告
    車輛肇事後停放於行人穿越道對側，距穿越道約數公尺，僅駕駛座側照後鏡受損
    ，佐以其在警訊中自承：伊時速約三十公里，當時車流量很大，行駛速度不快等
    語，煞車距離不長，堪認其係在穿越道前煞車，此與告訴人所稱：肇事當時伊走
    在斑馬線上等語，較為相符；即本件送請台灣省車輛行車事故覆議鑑定委員會鑑
    定結果，亦認肇事地點應在行人穿越道上，有該會八十九年九月十八日府覆議字
    第八九一四三五號覆議意見書在卷可參。是被告所辯，並不足採。按汽車行近行
    人穿越道前，應減速慢行，遇有行人穿越時，無論有無交通警察指揮或號誌指示
    ，均應暫停讓行人先行通過，道路交通安全規則第一百零三條訂有明文。查肇事
    當時天候晴、夜間有照明，路面乾燥無缺陷，有上開調查報告表附卷可稽，並無
    不能注意之情事，然被告仍疏未注意，未暫停讓告訴人優先通過行人穿越道，即
    貿然前行，致撞及告訴人受傷，被告顯有過失；而本件事故先後經台灣省政府桃
    園縣區車輛行車事故鑑定委員會鑑定，及台灣省車輛行車事故覆議鑑定委員會覆
    議結果，亦均認被告於行近行人穿越道前未暫停讓行人先行通過，為肇事原因，
    有鑑定意見書、覆議意見書各一份在卷可考。告訴人因之受有如事實欄所示之傷
    害，並有診斷證明書一份附卷可稽。綜上所述，本件事證明確，被告犯行已堪認
    定。
二、核被告乙○○所為，係犯刑法第二百八十四條第一項前段之過失傷害罪。被告行
    經行人穿越道不依規定讓行人優先通行，致人受傷，依道路交通管理處罰條例第
    八十六條第一項規定加重其刑。又被告於本件犯罪未發覺前向警方自首，有前開
    事故調查報告表可參，依刑法第六十二條減輕其刑。其刑同時有加重及減輕之情
    形，依刑法第七十一條第一項規定，先加後減之。原審據此引用刑法第二百八十
    四條第一項前段、第四十一條、第六十二條前段、道路交通管理處罰條例第八十
    六條第一項、罰金罰鍰提高標準條例第一條前段、第二條等規定，並審酌被告犯
    罪之動機、方法，及犯後態度等一切情狀，量處被告拘役五十日，如易科罰金，
    以三百元折算一日，經核並無違誤，量刑亦屬妥適。上訴意旨認量刑過輕，求予
    撤銷改判，並無理由，應予駁回。末查被告前未曾受有期徒刑以上刑之宣告，有
    台灣高等法院被告全國前案記錄表可稽，此次一時失慮，偶罹刑典，事後已坦承
    犯行，又與告訴人在第一審判決後達成和解，此為告訴人陳明在卷，經此刑之宣
    告後，應知警惕而無再犯之虞，本院因認暫不執行其刑為當，爰併宣告緩刑三年
    ，用啟自新。
據上論斷，應依刑事訴訟法第四百五十五條之一第三項、第三百六十八條，刑法第七
十四條第一款，判決如主文。
本案經檢察官張春暉到庭執行職務。
中        華        民        國    八十九    年    十一    月  二十四  日
                              臺灣桃園地方法院交通法庭
                                  審判長法  官  范清銘
                              法  官  楊得君
                                        法  官  陳彥宏
右正本證明與原本無異。
如不服本判決，應於判決送達後十日內向本院提出上訴狀( 應附繕本 )，上訴於
臺灣高等法院。
                                        書記官  魏慧夷
中        華        民        國    八十九    年    十一    月  二十四  日
論罪法條：
刑法第二百八十四條
因過失傷害人者，處六月以下有期徒刑、拘役或五百元以下罰金。致重傷者，處一年
以下有期徒刑、拘役或五百元下罰金。
從事業務之人，因業務之過失傷害人者，處一年以下有期徒刑、拘役或一千元以下罰
金。致重傷者，處三年以下有期徒刑、拘役或二千元以下罰金。


司法院資訊處製作；財團法人民間司法改革基金會備份。
